臺灣高等法院刑事裁定
110年度聲再字第398號
再審聲請人
即受判決人  陳柏盛




上列聲請人因詐欺案件，對於本院109年度上訴字第2641號，中
華民國109年11月10日第二審確定判決（臺灣桃園地方法院108年
度訴字第918號，起訴案號：臺灣桃園地方檢察署108年度偵緝字
第1014號、107年度偵字第31365號），聲請再審，本院裁定如下
：
    主  文
再審之聲請駁回。 
    理  由
一、聲請意旨略稱：㈠告訴人提供之社群帳號活動紀錄並無明確
    揭示係被告申請使用之帳號，其圖片與敘述文字與本案爭議
    標的物亦無關係；㈡告訴人恣意在網路公開散布被告之個資
    ，被告請求調查，均未獲檢審回應；㈢告訴人所提供之資料
    及爭議標的物於另案偵查中復被提出，豈能重複起訴等語，
    並提出：①刑事答辯與請求狀；②108年度審易字第1516號詐
    欺案件和解筆錄；③過往交易糾紛處理過程截圖與文字描述
    ；④臺灣臺中地方檢察署109年度偵字第3280號不起訴處分書
    ；⑤家中電腦遭外部連結之截圖與說明；⑥近日持續被網路騷
    擾截圖等證據。復陳稱：本案為個人恩怨糾紛，聲請人已經
    採取法律途徑，表達願先和解再釐清本案事實，但告訴人又
    為何於司法程序進行期間，繼續透過非正當管道，與他人至
    網路蒐集、處理聲請人與母親之個人資料與本案案情，並加
    入個人想法後，公開散布在各種社群論壇，吸引無關之人前
    往閱覽，令人相當不解與無奈。而本案關於遊戲歷程、持有
    證明、詳細交易紀錄、爭議門號之資料及告訴人在LINE上的
    通聯紀錄，均未被詳盡調查，且僅以告訴人之證詞即認定犯
    罪所得之金額，爰依刑事訴訟法第421條請求准予再審等語
    。
二、按有罪之判決確定後，為受判決人之利益聲請再審，必其聲
    請之理由合於刑事訴訟法第420條第1項所定情形之一或第42
    1條有足生影響於判決之重要證據漏未審酌者，始准許之；
    次按刑事訴訟法第420條第1項第6款規定，因發現新事實或
    新證據，單獨或與先前之證據綜合判斷，足認受有罪判決之
    人應受無罪、免訴、免刑或輕於原判決所認罪名之判決者，
    為受判決人之利益，得聲請再審。上開規定所謂之新事實或
    新證據，依同條第3項規定，係指判決確定前已存在或成立
    而未及調查斟酌，及判決確定後始存在或成立之事實、證據
    。亦即除須具有「嶄新性」外，尚須單獨或與先前之證據綜
    合判斷足以動搖原確定判決所認定事實之「顯著性」，始足
    當之，倘未兼備，即無准予再審之餘地（最高法院110年度
    台抗字第1201號裁定意旨參照）；再按109年1月8日修正，
    同年月10日施行之刑事訴訟法增訂第429條之3第1項規定，
    固賦予聲請人得釋明再審事由所憑之證據及其所在，同時請
    求法院調查之權利，法院認有必要者，應為調查，以填補聲
    請人於證據取得能力上之不足。惟聲請人以發現新事實或新
    證據為由聲請再審，並聲請調查證據，法院依前述第429條
    之3第1項規定應為調查者，乃指依該證據之內容形式上觀察
    ，無顯然之瑕疵，可以認為足以動搖原確定判決，惟若無法
    院協助，一般私人甚難取得者而言。例如釋明原確定判決所
    憑之鑑定方法、鑑定儀器、所依據之特別知識或科學理論為
    錯誤或不可信，請求法院送鑑定；抑或以該判決確定前未存
    在之鑑定方法或技術，就原有之證據為鑑定，發現其鑑定結
    果有足以影響原判決之情事，而該鑑定結果為法院以外之其
    他機關所保管，聲請人未能取得者，始得聲請法院調取該鑑
    定結果。此與於刑事審判程序，當事人為促使法院發現真實
    ，得就任何與待證事實有關之事項，聲請調查證據，且法院
    除有同法第163之2條第2項各款所示情形外，皆應予調查之
    境況，截然不同（最高法院109年度台抗字第38號裁定意旨
    參照）。
三、經查：
　㈠本件再審聲請人即受判決人（下稱聲請人）甲○○提出上揭聲
    請意旨，並依刑事訴訟法第421條向本院提起再審之聲請，
    然觀本件原確定判決就被告所犯之罪名，係刑法第339條之4
    第1項第3款之以網際網路對公眾詐欺得利罪，最輕本刑為1
    年以上7年以下有期徒刑，屬得以上訴第三審之案件，且業
    經最高法院於民國110年3月10日以110年度台上字第2084號
    駁回上訴確定，此有最高法院110年度台上字第2084號全卷
    可查（見同卷第45頁至第50頁），是聲請人之聲請意旨雖請
    求依刑事訴訟法第421條為據，惟仍不影響聲請人提起本件
    再審之合法性，本院仍得依刑事訴訟法第420條，審酌本件
    再審之提起是否具備再審理由，先予敘明。
　㈡次查，聲請人固於刑事聲請再審狀提出聲請理由及檢附上揭
    證據，惟均顯不合於刑事訴訟法第420條第1項第3款之新事
    實或新證據，茲分述如下：
　⒈關於上揭一、㈠及①刑事（陳報/答辯）與請求狀所載理由部分
    ：固與本案被告原確定判決之事實具關聯性，然聲請人並未
    提出足以動搖原確定判決有罪認定之證據。
　⒉關於上揭一、㈡所載理由部分：倘聲請人確有遭人侵害權益，
    自得循正當之救濟途逕解決，惟與本案尚不具直接關聯，是
    聲請人提出之證據⑤家中電腦遭外部連結之截圖與說明、⑥近
    日持續被網路騷擾之截圖，亦無法動搖原確定判決認定之犯
    罪事實。
　⒊關於上揭一、㈢所載理由部分：觀諸聲請人所提出之②108年度
    審易字第1516號等案件和解筆錄、③過往交易糾紛處理過程
    截圖與文字描述、④臺灣臺中地方檢察署109年度偵字第3280
    號不起訴處分書等件，係屬不同案件之犯罪事實或與告訴人
    之糾紛處理，難認與本案具直接關聯性。
　⒋職是，本件聲請人所提出之聲請意旨㈠、㈡、㈢之請求及所附各
    該證據，僅係針對原確定判決之認定或再行爭執，或未提出
    相關證據，或提出無關之證據，自已欠缺嶄新性（有稱新規
    性），顯然不符刑事訴訟法第420條第1項第6款、第3項之規
    定甚明。
　㈢再查，聲請人另於①刑事答辯與請求狀，聲請重新調查本案相
    關證據，且於110年9月10日委託聲請人之母親向本院提出陳
    報狀，請求調查門號之使用者究竟是否為聲請人等語（見本
    院卷第61頁至第89頁）。惟原確定判決認定被告犯刑法第33
    9條之4第1項第3款之加重詐欺罪，係以被害人即證人許０維
    於一審審理之證述（見訴字卷第152頁至第153頁）、「城崎
    姬子」在巴哈姆特網站刊登「日FGO聖晶石抽五星29位共41
    寶具四星38位共83寶具交換日本FGO夏日或神魔」訊息之截
    圖、許０維與「城崎姬子」交換帳號之聯絡對話、遭騙取帳
    號內容等件附卷為憑（見偵字第31365號卷第7頁至第8頁、
    第10頁至第14頁、第37頁至第38頁），另有巴哈姆特網站函
    覆帳號申請基本資料、登入IP位置等在卷可參（見偵字第31
    365號卷第18頁）、被告所申請之0000000000門號之IP位置
    查詢結果（見偵字第31365號卷第16頁反面）、通聯調閱查
    詢單（見偵字第31365號卷第19頁），是可證原確定判決已
    就聲請人前所申辦之巴哈姆特網站帳號「love101100」亦即
    暱稱「城崎姬子」，在巴哈姆特網站刊登「日FGO聖晶石抽
    五星29位共41寶具四星38位共83寶具交換日本FGO夏日或神
    魔」訊息，使被害人許０維誤信為真，而留言有意交換FGO遊
    戲帳號，嗣經甲○○提供通訊軟體LINE帳號「irisstar0909」
    、門號0000000000號行動電話予許０維聯繫帳號交換事宜，
    並經交換帳號後，許０維方發現與上開刊登內容顯然有異，
    復經LINE訊息質問甲○○，竟遭置之不理，因認被告甲○○乃以
    網際網路對公眾散布而犯詐欺得利罪等事實，觀諸原確定判
    決已詳述其憑據及理由，尤以針對被告使用之關鍵門號0000
    000000號，已詳為調查認定，且所為之論斷，亦無違背經驗
    、論理及相關證據法則之情事，聲請人雖聲請再重為調查，
    惟既難認有何足以動搖原確定判決之關聯性，自非屬再審程
    序應調查之證據，尚無調查之必要性。
四、綜上所述，本件聲請人聲請調查證據，及就提出之證據所為
    主張，均與刑事訴訟法第第429條之3第1項之有必要調查之
    證據、第420條第1項第6款及第3項之再審要件規定不合，聲
    請人聲請再審，為無理由，應予駁回。
據上論斷，依刑事訴訟法第434條第1項，裁定如主文。
中　　華　　民　　國　　110 　年　　9 　　月　　27  　日
                  刑事第二十庭  審判長法　官  王復生
　　　　　　　　　　　　　　　　　　　法　官  張紹省
　　　　　　　　　　　　　　　　　　　法　官  蕭世昌
以上正本證明與原本無異。
如不服本裁定，應於裁定送達後10日內向本院提出抗告狀。
                                      書記官  吳建甫
中　　華　　民　　國　　110 　年　　9 　　月　　27　　日